臺灣雲林地方法院刑事裁定
111年度聲字第382號
聲  請  人  臺灣雲林地方檢察署檢察官
受  刑  人  許俊卿


上列聲請人因對受刑人數罪併罰有二裁判以上，聲請定其應執行
之刑（111年度執字第978號），本院裁定如下：
    主  文
許俊卿所犯如附表所示之罪刑，應執行拘役捌拾日，如易科罰金
，以新臺幣壹仟元折算壹日。
    理  由
一、聲請意旨略以：受刑人許俊卿因犯竊盜等案件，先後經判決
    確定如附表，符合數罪併罰之要件，應依刑法第53條及第51
    條第6款之規定，聲請定其應執行之刑，爰依刑事訴訟法第4
    77條第1項規定聲請裁定等語。
二、按裁判確定前犯數罪者，併合處罰之；數罪併罰，有二裁判
    以上者，依第51條之規定，定其應執行之刑，刑法第50條第
    1項前段、第53條分別定有明文。又數罪併罰，分別宣告其
    罪之刑，如宣告多數拘役者，比照第51條第5款之規定定其
    刑期。但不得逾120日，刑法第51條第6款亦有明文。另法律
    上屬於自由裁量事項，尚非概無法律性之拘束，在法律上有
    其外部界限及內部界限。前者法律之具體規定，使法院得以
    具體選擇為適當裁判，此為自由裁量之外部界限。後者法院
    為自由裁量時，應考量法律之目的，法律秩序之理念所在，
    此為自由裁量之內部界限。法院為裁判時，二者均不得有所
    踰越。在數罪併罰而有二裁判以上，應定其應執行刑之案件
    ，法院所為刑之酌定，固屬自由裁量事項，然對於法律之內
    、外部界限，仍均應受其拘束（最高法院94年度台非字第21
    號判決意旨參照）。
三、經查，本件受刑人所犯如附表所示之各罪，先後經法院判處
    如附表所示之刑，均分別確定在案，而其中如附表編號１、２
    所示之罪，前經本院以110年度虎簡字第258號、第269號判
    決應執行拘役60日確定；如附表編號３、４所示之罪，前經本
    院以111年度易字第41號判決應執行拘役27日確定，此有如
    附表所示各罪之刑事判決、刑事簡易判決及臺灣高等法院被
    告前案紀錄表各1份附卷可憑，揆諸前揭說明，本院就附表
    編號１至４所示之罪再為定應執行刑之裁判時，除不得逾越刑
    法第51條第6款所定法律之外部界限外，亦應受內部界限之
    拘束，即不得重於上開所定之應執行刑拘役60日及拘役27日
    加計後之總和，即87日。茲檢察官聲請就如附表所示各罪所
    處之刑，定其應執行之刑，本院審核該數罪俱係在首先確定
    之科刑判決（即附表編號１）確定前所犯，復無重覆裁定情
    形，且上開各該犯罪事實最後判決之法院為本院，因認本件
    聲請為正當，應予准許。爰衡酌罪責相當原則及特別預防之
    刑罰目的，具體審酌附表所示各罪均為竊盜罪，均屬財產犯
    罪、各該行為之行為方式、危害情況、彼此間之時間關係、
    偶發性、刑罰規範之目的、所犯數罪反應出之行為人人格特
    性及犯罪傾向、加重效益及整體犯罪非難評價等總體情狀，
    兼顧刑罰衡平之要求及矯正受刑人之目的，參以本院已寄送
    意見調查表徵詢受刑人之意見，迄今未獲回覆乙節，有本院
    送達證書附卷可查等一切情狀，於不逾越內、外部界線之範
    圍內，合併定其應執行刑如主文所示，並諭知易科罰金之折
    算標準。
四、依刑事訴訟法第477條第1項，刑法第53條、第51條第6款、
    第41條第1項前段，裁定如主文。
中　　華　　民　　國　　111 　年　　6 　　月　　14　　日
                  刑事第六庭  法  官  簡伶潔
以上正本證明與原本無異。　　　　　　　　　
如不服本裁定，應於裁定送達後5日內向本院提出抗告狀（須附
繕本）。
                              書記官  曾千庭
中　　華　　民　　國　　111 　年　　6 　　月　　14　　日
附表：受刑人許俊卿定應執行刑案件一覽表
 編            號             １            ２            ３  罪            名  竊盜 竊盜未遂 竊盜  宣     告     刑  拘役50日 拘役20日 拘役25日 犯   罪   日   期  110年2月16日前某時（聲請書誤載，本院逕予更正） 110年11月22日 110年8月13日 偵查機關  年度案號 機    關 臺灣雲林地方檢察署 臺灣雲林地方檢察署 臺灣雲林地方檢察署  案    號 110年度偵字第3518號、第8788號 110年度偵字第3518號、第8788號 110年度偵字第8854號    最 　 後 　 事 　 實 　 審 法    院 臺灣雲林地方法院 臺灣雲林地方法院 臺灣雲林地方法院  案    號 110年度虎簡字第258號、第269號 110年度虎簡字第258號、第269號 111年度易字第41號  判決日期 111年1月11日 111年1月11日 111年3月10日    確 　 定 　 判 　 決 法    院 臺灣雲林地方法院 臺灣雲林地方法院 臺灣雲林地方法院  案    號 110年度虎簡字第258號、第269號 110年度虎簡字第258號、第269號 111年度易字第41號  確定日期 111年2月8日 111年2月8日 111年4月6日 是否為得易科罰金之案件            是           是           是 備             註  ①臺灣雲林地方檢察署111年度執字第489號。 ②編號１、２經原判決定應執行拘役60日。 ①臺灣雲林地方檢察署111年度執字第489號。 ②編號１、２經原判決定應執行拘役60日。 ①臺灣雲林地方檢察署111年度執字第978號。 ②編號３、４經原判決定應執行拘役27日。 

 編            號             ４ （以下空白）   罪            名  竊盜    宣     告     刑  拘役5日   犯   罪   日   期  110年10月29日   偵查機關  年度案號 機    關 臺灣雲林地方檢察署    案    號 110年度偵字第8854號      最 　 後 　 事 　 實 　 審 法    院 臺灣雲林地方法院    案    號 111年度易字第41號    判決日期 111年3月10日      確 　 定 　 判 　 決 法    院 臺灣雲林地方法院    案    號 111年度易字第41號    確定日期 111年4月6日   是否為得易科罰金之案件            是   備             註  ①臺灣雲林地方檢察署111年度執字第978號。 ②編號３、４經原判決定應執行拘役27日。